# 请教陈版：关于增持子公司股权的问题

提问人：lu760314 时间：2015-04-03 18:01:35
上市公司A的母公司P,和P公司的部分高管，成立一资管计划，该资管计划用于购买A公司股票。在资管计划协议中约定，该资管计划实现的出资方---高管不承担该资管计划的损失，损失由P公司负责。如实现收益，P公司仅按照固定利率收取利息，其余收益由高管享有。在这种情况下，P公司如何对该资管计划进行核算？

回答人：chenyiwei
假设这些高管均未在A任职，该事项与A无关，则该交易可以理解为P对其高管购买子公司股票提供融资支持和损失兜底承诺。具体会计处理可能取决于各方在该计划的投资决策中的话语权大小、所约定的利率是否公允、发生需由P公司弥补的亏损的可能性及其影响金额等因素。

提问人：lu760314 时间：2015-04-07 09:09:21
如果P公司控制该资管计划，约定利率参考了一年期贷款基准利率。以目前的资本市场状况看，A公司股票发生损失的可能性较小，这种情况下，P公司如何核算该投资？

回答人：chenyiwei
P公司控制该资管计划的可能性较小，建议作为一般的可供出售金融资产核算。